臺灣新竹地方法院刑事判決
111年度易字第391號
公  訴  人  臺灣新竹地方檢察署檢察官
被      告  葉漢鐘

                    籍設新竹市○區○○街00號(新竹○○○○○○○○)


上列被告因竊盜案件，經檢察官提起公訴（110年度偵字第7249
、11873號、111年度偵緝字第95、96號、111年度偵字第2055、2
056、2206、2967、3599、3619、4001、4382、4685號），被告
於本院準備程序進行中，就被訴事實均為有罪之陳述，經本院裁
定進行簡式審判程序，判決如下：
    主    文
葉漢鐘犯結夥三人以上竊盜罪，累犯，處有期徒刑捌月。又犯竊
盜罪，累犯，處有期徒刑伍月，如易科罰金，以新臺幣壹仟元折
算壹日。又犯踰越安全設備侵入住宅竊盜罪，累犯，處有期徒刑
捌月。又犯踰越門窗侵入住宅竊盜罪，累犯，處有期徒刑捌月。
不得易科罰金部分應執行有期徒刑壹年捌月。
未扣案之犯罪所得新臺幣柒仟元及五倍券壹份均沒收，於全部或
一部不能沒收或不宜執行沒收時，追徵其價額。　　
　　犯罪事實
一、葉漢鐘與陳昱豪、黃容笙、身分不詳、綽號「邱成」之成年
    男子，共同意圖為自己不法之所有，基於結夥3人以上竊盜
    之犯意聯絡，於民國110年2月9日5時49分許，由葉漢鐘騎駛
    車牌號碼000-000號普通重型機車搭載黃容笙，陳昱豪騎駛
    不詳車牌號碼機車搭載「邱成」，行經新竹市○區○○路000號
    前，見葉家賢所有車牌號碼0000-00號自用小客車未上鎖，
    便徒手竊取車內之黑色背包1個（內含葉家賢與其父親身分
    證、葉家賢健保卡、葉家賢汽機車駕駛執照、手機2支、現
    金新臺幣【下同】5萬元、中華郵政提款卡2張、合作金庫銀
    行提款卡1張、中國信託銀行提款卡、信用卡各1張），再由
    「邱成」於新竹市東區林森路附近巷弄內分配贓物，葉漢鐘
    至少分得1000元（陳昱豪、黃容笙所涉罪嫌，另由本院審理
    中）。【起訴書犯罪事實一、（一）】
二、葉漢鐘基於竊盜之犯意，於110年12月19日17時42分許，在
    新竹市○區○○路000號斜對面騎樓處，以不詳方式竊取李其蓵
    所有車牌號碼000-0000號普通重型機車1部，得手後即騎車
    逃離現場，嗣該機車於110年12月27日19時許，在新竹市東
    區食品路51巷為警尋獲，並採集放置機車上安全帽上遺留指
    紋而循線查獲上情。【起訴書犯罪事實一、（六）】
三、葉漢鐘基於踰越安全設備侵入住宅竊盜之犯意，於111年1月
    7日22時42分許，搭乘由不知情王祥宇騎駛車牌號碼000-000
    號普通重型機車，至新竹市○區○○街000巷00號張耀卿住處，
    由葉漢鐘自行徒手扳開門閂，再踰越該安全設備侵入上址住
    處（侵入住宅未據告訴），徒手竊取酒甕1個後委請王祥宇
    騎駛上開機車搭載其離開現場（王祥宇搬運酒甕所涉罪嫌，
    另由本院審理中）。【起訴書犯罪事實一、（七）】
四、葉漢鐘基於踰越門窗侵入住宅竊盜之犯意，於110年12月29
    日8時至9時5分許，徒手拆卸新竹市○區○○路00巷0弄0號6樓
    窗戶，踰越該窗戶侵入上址馮美惠住處，徒手竊取5倍券1份
    （價值5000元）及現金6000元後離去。【起訴書犯罪事實一
    、（十）】
五、案經葉家賢、李其蓵訴由新竹市警察局第三分局；馮美惠訴
    由新竹市警察局第二分局報告臺灣新竹地方檢察署檢察官偵
    查後起訴。　　
　　理    由
一、上開犯罪事實一至四，業據被告葉漢鐘於本院準備及簡式審
    判程序時坦承不諱（見易卷第374至384頁），核與證人即告
    訴人葉家賢、李其蓵、被害人張耀卿、告訴人馮美惠於警詢
    時之證述、同案被告李品妍、王祥宇於警詢時及偵查中之證
    述大致相符（見偵7249卷第11至12頁、偵2206卷第5頁、偵2
    055卷第10至12頁、偵4001卷第13至14頁、偵7249卷第8至9
    、159至164、170頁、偵2055卷第4至6、98至99頁），並有
    警員呂侑盈出具之偵查報告1紙、路口及便利超商監視錄影
    畫面截圖共4張、被告指認之便利超商監視錄影畫面截圖2張
    、同案被告李品妍於警詢時出具之指認犯罪嫌疑人紀錄表3
    份（指認被告、同案被告陳昱豪、黃容笙） 、警員李政寬
    出具之偵查報告1紙、告訴人李其蓵之新竹市警察局第三分
    局南門派出所受理各類案件紀錄表1紙、新竹市警察局第三
    分局現場勘察紀錄表1份（含勘察採證同意書1紙、調查筆錄
    1份、扣案安全帽採證照片6張）、內政部警政署刑事警察局
    111年1月3日刑紋字第1108047789號鑑定書1份、路口監視錄
    影畫面截圖20張、尋獲機車照片2張、車號000-0000號普通
    重型機車之行車執照影本、車輛詳細資料報表各1紙、新竹
    市警察局第三分局111年3月1日竹市警三分偵字第111000464
    7號函及檢附扣案安全帽全景照片4張、警員林昀熹出具之調
    查報告1紙、新竹市警察局第一分局111年1月9日扣押筆錄1
    份、扣押物品目錄表、扣押物品收據各1紙、新竹市警察局
    第一分局扣押物具領保管單1紙、失竊現場採證照片暨監視
    錄影畫面截圖、路口監視錄影畫面截圖共12張、贓物扣押地
    點及嫌疑人照片共6張、車號000-000號普通重型機車（車主
    ：同案被告王祥宇之母朱鏡然）之車輛詳細資料報表1紙、
    警員莊琇雲出具之職務報告1紙、失竊現場採證照片8張、路
    口監視錄影畫面截圖2張、監視錄影光碟1片在卷可稽（見偵
    7249卷第5、13至28頁、偵2206卷第4、6至26、89至92頁、
    偵2055卷第3、13至27頁、偵4001卷第4、16至20頁），足認
    被告之任意性自白應與事實相符，其所犯上開犯行，堪以認
    定，應依法論科。
二、論罪科刑：
　㈠核被告就犯罪事實一部分所為，係犯刑法第321 條第1 項第4
    款之結夥3人以上竊盜罪；就犯罪事實二部分，係犯刑法第3
    20條第1項之竊盜罪；就犯罪事實三部分，係犯刑法第321條
    第1項第1款、第2款之踰越安全設備侵入住宅竊盜罪；就犯
    罪事實四部分所為，係犯刑法第321條第1項第1款、第2款之
    踰越門窗侵入住宅竊盜罪。
　㈡被告就犯罪事實一部分與同案被告陳昱豪、黃容笙、「邱成
    」，具有犯意聯絡及行為分擔，應依刑法第28條規定，論以
    共同正犯。
　㈢被告所犯上開4罪，犯意各別，行為互殊，應分論併罰。
　㈣被告前因違反毒品危害防制條例、竊盜、搶奪案件，經本院
    以105年度竹簡字第614號、105年度訴字第383號、105年度
    訴字第611號判決判處罪刑確定，嗣經本院以106年度聲字第
    686號裁定定應執行有期徒刑2年2月確定，於109年5月1日縮
    短刑期執行完畢出監；又因竊盜案件，經本院以109年度竹
    北簡字第435號判決判處有期徒刑4月確定，於110年9月19日
    徒刑執行完畢出監等情，有臺灣高等法院被告前案紀錄表1
    份在卷可稽，足認被告受徒刑之執行完畢，5年以內故意再
    犯本案有期徒刑以上之各罪，均為累犯，而前案部分與本案
    同為竊盜罪，被告顯未能記取前案科刑之教訓謹慎行事，漠
    視法紀，對刑罰之反應力薄弱，未因此產生警惕作用，仍有
    應予處罰之惡性，而有加重其刑之必要，參照司法院釋字第
    775號解釋意旨，本案均應依刑法第47條第1項規定，加重其
    刑。
　㈤爰以行為人之責任為基礎，審酌被告正值壯年，不思以正途
    獲取金錢或財物，竟分別為不法侵害他人財產權之行為，欠
    缺尊重他人財產權之觀念，所為實有不該。惟念及被告坦承
    犯行之態度尚可，犯罪事實二、三竊得財物已分別返還告訴
    人李其蓵及被害人張耀卿，兼衡其於本院審理時自陳高職肄
    業之智識程度，入所前從事清潔工作，日薪約1000餘元，離
    婚，育有1名子女由前配偶照顧之家庭經濟狀況等一切情狀
    ，就犯罪事實一至四部分，依序量處如主文第1項所示之刑
    ，犯罪事實二部分諭知易科罰金之折算標準，另參酌其犯罪
    事實一、三、四部分之犯行時間相近，手段相同或相類，責
    任非難重複程度較高而定其應執行之刑，以資懲儆。
三、沒收：
　㈠被告就犯罪事實一、四部分共竊得如主文第2項所示金錢（計
    算式：1000元+6000元）及財物，未據扣案，復無證據足認
    被告已返還或賠償各該告訴人，且宣告沒收或追徵應無過苛
    之虞，爰依刑法第38條之1第1項前段、第3項規定，宣告沒
    收之，並於全部或一部不能沒收或不宜執行沒收時，追徵其
    價額。
　㈡被告就犯罪事實二、三部分竊得財物均已分別返還告訴人李
    其蓵、被害人張耀卿，有卷附各該證據資料為憑（見偵2206
    卷第4、7、8頁、偵2055卷第17頁），爰依刑法第38條之1第
    5項規定，不予宣告沒收或追徵。至犯罪事實二部分之安全
    帽1頂，難認為被告犯罪所得或供本案犯罪所用，爰不予宣
    告沒收。
據上論斷，應依刑事訴訟法第273條之1第1項、第299條第1項前
段，判決如主文。
本案經檢察官陳興男提起公訴，檢察官陳亭宇到庭執行職務。
中　　華　　民　　國　　111 　年　　8 　　月　　4 　　日
                  刑事第一庭  法  官  王凱平  
以上正本證明與原本無異。
如不服本判決，應於判決送達後20日內向本院提出上訴書狀。上
訴書狀應敘述具體理由，未敘述上訴理由者，應於上訴期間屆滿
後20日內補提理由書狀於本院（均須按他造當事人之人數附繕本
）「切勿逕送上級法院」。
中　　華　　民　　國　　111 　年　　8 　　月　　4 　　日
                              書記官  鍾佩芳
附錄本案論罪科刑法條： 　　
刑法第320條第1項
意圖為自己或第3人不法之所有，而竊取他人之動產者，為竊盜
罪，處5年以下有期徒刑、拘役或50萬元以下罰金。

刑法第321條第1項第1款、第2款、第3款、第4款
犯前條第1項、第2項之罪而有下列情形之一者，處6月以上5年以
下有期徒刑，得併科50萬元以下罰金：
一、侵入住宅或有人居住之建築物、船艦或隱匿其內而犯之。
二、毀越門窗、牆垣或其他安全設備而犯之。
三、攜帶兇器而犯之。 
四、結夥3人以上而犯之。